【裁判字號】    89,交聲,474
【裁判日期】    901016
【裁判案由】    違反道路交通管理處罰條例聲明異議
【裁判全文】
臺灣臺北地方法院交通事件裁定                    八十九年度交聲字第四七四號
    異議人即
    受處分人  甲○○
右列受處分人因違反道路交通管理處罰條例案件，對於臺北市交通事件裁決所中華民
國八十九年八月卅一日所為之處分( 原處分案號：北市裁三字第車裁22-AL0000000號
 )聲明異議，本院裁定如左：
        主      文
異議駁回。
        理      由
一、按「道路交通安全規則」第二條第一項第一款及「道路交通管理處罰條例」第三
    條第八款，均明文規定該等有關道路交通管理法規所稱之「汽車」包含「機器腳
    踏車」。汽( 機 )車駕駛人停車時，在設有禁止停車標誌、標線之處所不得停車
    ，「道路交通安全規則」第一百十二條第一項第四款有明文規定。如汽( 機 )車
    駕駛人停車時，有在設有禁止停車標誌、標線之處所停車之情形者，處新臺幣六
    百元以上一千二百元以下罰鍰，「道路交通管理處罰條例」第五十六條第一項第
    四款亦有處罰規定。
二、本件受處分人即異議人甲○○於八十九年六月五日下午二時許，將其所駕駛之車
    牌BAF-635 號重型機器腳踏車，在臺北捷運士林站( 南側 )汽車停車場內，設有
    「嚴禁停汽( 機 )車，違者告發取締」標誌區域且緊鄰規劃殘障汽車停車格旁邊
    之人行步道花圃內停車，為臺北市政府警察局捷運警察隊第一分隊執勤員警邱耀
    聲以科學儀器( 照相機 )拍照採證，以其有違反「道路交通管理處罰條例」第五
    十六條第一項第四款規定之行為，掣單( 北市警交大字第AL0000000 號 )逕行舉
    發並指定應到案日期( 八十九年八月十三日 )。嗣受處分人依限到案向原處分機
    關提出申訴，原處分機關請舉發單位調查結果，認受處分人確有前揭違規行為，
    原處分機關即於八十九年八月卅一日依「道路交通管理處罰條例」第五十六條第
    一項第四款規定裁處新臺幣六百元罰鍰之處分。
三、訊據受處分人固不否認其將所駕駛之車牌BAF-635 號重型機器腳踏車於前揭時地
    停車為警拍照之事實，惟矢口否認其有違反「道路交通管理處罰條例」規定之行
    為，辯稱略以本件舉發單位所稱臺北捷運士林站設立之禁止停車標誌恰巧被牆壁
    擋住，受處分人停車地點根本看不見該標誌，且其經常駕駛機車至臺北捷運士林
    站停車轉乘捷運，該站規劃之機車停車位不足，其只好停在旁邊，但其還是將機
    車停在停車場內云云。經查：
    (一)本件受處分人駕駛該輛車牌BAF-635 號重型機器腳踏車於八十九年六月五日
        下午二時為警查獲之停車地點，係在臺北捷運士林站( 南側 )汽車停車場內
        ，設有「嚴禁停汽( 機 )車，違者告發取締」標誌區域且緊鄰規劃殘障汽車
        停車格旁邊之人行步道花圃內，受處分人應係駕車循臺北捷運士林站人行步
        道或汽車停車場出入口駛入違規停放等情，業據證人( 舉發員警 )邱耀聲於
        本院調查中到庭具結證述綦詳，並有本件違規停車採證相片及「嚴禁停汽(
        機 )車，違者告發取締」標誌牌相片各一張在卷足資佐證。
    (二)受處分人係領有駕駛執照之駕駛人，其就「道路交通安全規則」第一百十二
        條第一項第四款「在設有禁止停車標誌、標線之處所不得停車」之規定，自
        應知之甚稔。況查卷附違規採證相片顯示為警查獲違規停車當時係日間自然
        光線、天候晴且視距良好，查無任何足令受處分人不能注意該處係設有禁止
        停車標誌之處所，且受處分人自承經常駕駛該輛車牌BAF-635 號重型機器腳
        踏車前往臺北捷運士林站停放轉乘捷運，顯見受處分人明知臺北捷運士林站
        機車停車位有限，僅為自己便利之私慾，擅自駕車至臺北捷運士林站內，對
        禁止停車標誌視若無睹而隨意停放機車，至為灼然。所辯無非係卸責之詞，
        不足採信。臺北捷運士林站機車停車格縱然不足，亦無法據以減免受處分人
        違規停車應受之處分。從而原處分機關依「道路交通管理處罰條例」第五十
        六條第一項第四款規定從輕裁處新臺幣六百元罰鍰，核無不合。本件聲明異
        議為無理由，應予駁回。
據上論斷，應依道路交通案件處理辦法第十九條，裁定如主文。
中      華      民      國    九    十    年      十      月    十六    日
                          臺灣臺北地方法院交通法庭
                                  法  官  鍾      華
右正本證明與原本無異。
如不服本裁定，應於裁定送達後五日內向本院提出抗告狀。
                                  書記官  黃  繡  琴
中      華      民      國    九    十    年      十      月    十六    日


司法院資訊處製作；財團法人民間司法改革基金會備份。
